【裁判字號】    97,上更(一),159
【裁判日期】    971120
【裁判案由】    常業詐欺等
【裁判全文】
臺灣高等法院臺中分院刑事判決     97年度上更(一)字第159號
上  訴  人
即  被  告  丙○○
                      號
選任辯護人  莊崇意律師
上列上訴人因常業詐欺等案件，不服臺灣彰化地方法院95年度訴
緝字第49號中華民國95年9月29日第一審判決(起訴案號：臺灣彰
化地方法院檢察署93年度偵字第2520號），提起上訴，案經判決
，由最高法院發回更審，本院判決如下：
    主  文
原判決撤銷。
丙○○無罪。
    理  由
一、公訴意旨略以：被告丙○○原在大陸地區廈門工作，自民國
    91年2月間某日起至93年1月間止，經由中獎詐騙集團成員之
    招攬，乃基於常業詐欺及行使偽造私文書之概括犯意聯絡，
    加入由真實姓名、年籍均不詳，綽號「伸哥」、「大雄」、
    「文雄」等成年男子為首之中獎詐騙集團（起訴書另載有綽
    號「西瓜」者，實係該集團負責提領贓款之稱呼，並非特定
    人之綽號）。該詐騙集團之分工模式：先推由乙○○等人承
    租門牌號碼臺中市○○區○○路1段210號Ｂ棟6樓之3之房舍
    ，供為在臺灣中部地區之辦公處所，再由余坤禧申辦多家電
    信公司之易付卡，以提供該詐欺集團成員前往廈門撥打詐騙
    電話之用，並負責嗣後易付卡之儲值及繳費事宜，另由乙○
    ○及劉育誠負責向「中領旅行社」不知情之行員吳淑禎（另
    為不起訴處分），辦理訂購機票等出境事宜，將該集團陸續
    招攬之成員送往大陸地區撥打詐騙電話。被告丙○○及與其
    他詐騙集團之成員負責持該集團提供之行動電話，並使用上
    開余坤禧申辦之易付卡，以隨機電話選號之方式，任意挑選
    被害人電話，再以問卷調查或出價向其他機關（或個人）購
    得等方式，取得被害人之年籍資料後，將該資料傳真予在臺
    灣之乙○○，乙○○於接獲資料後，即與鍾志明進行個人排
    版、設計或以每份（8000張）新台幣（下同）24萬元之價格
    ，交由高玉昌、黃美麗所經營、位在高雄市○○區○○街99
    巷6號之6之印刷工廠排版、印刷，先後大量偽造以「格林威
    治鐘錶有限公司」、「駿寶萊科技有限公司」、「美邦網路
    科技股份有限公司」、「臺灣聯想科技股份有限公司」、「
    鴻生堂鐘錶股份有限公司」、「富豪國際精品有限公司」、
    「亞太生活資訊館」、「威登國際精品有限公司」、「香港
    萬寶龍鐘錶股份有限公司」、「美商比佛利國際精品有限公
    司」、「卡登鐘錶有限公司」及「英商伯爵鐘錶有限公司」
    等公司名義，製作晚會邀請卡、中獎通知單、兌獎單、公司
    產品型錄、貴賓卡等詐騙文宣，並在其中之「中獎通知單」
    及「兌獎單」等文宣上，陸續偽造「眾華法律諮詢顧問公司
    」署名「劉日昌」律師、「安節法務諮詢顧問有限公司」署
    名「白治國」律師、「時代律師事務所」署名「杜子騫」律
    師、「中悅法務管理顧問公司」署名「吳宏山」律師、「正
    揚法務諮詢公司」署名「林正揚」律師及「陳君國」律師、
    「東合律師事務所」署名「張世豐」律師、「恆勝律師事務
    所」署名「張恆勝」律師、「利達法務管理顧問公司」署名
    「溫三郎」律師、「揚昇律師事務所」署名「林義仁」律師
    、「永松律師事務所」署名「劉永松」律師及「宜進會計師
    事務所」署名「徐秀青」會計師等名義，或偽蓋前揭律師事
    務所，及律師或會計師之印文，供作擔保以取信被害人，致
    使一般社會大眾誤信上開文件係經律師、會計師等社會公正
    人士所擔保，而相信其為真實，致令渠等因此陷於錯誤而交
    付金錢，因此產生財產上之損害。偽造後，高玉昌及黃美麗
    先將之郵寄予乙○○，乙○○初做整理後，再郵寄至臺中縣
    豐原市○○街9號3樓鍾志明之居所，再由鍾志明與許雅雲以
    該集團不詳人士所提供（詳如附表二所示）之盜刻印章，將
    其上之印文蓋印在上開詐騙文宣上，並將上開文宣資料摺疊
    後置入載有被害人通訊處所之信封，再由黃清全負責購買郵
    票，黏貼牢固後將之分散置入各郵件箱（以免遭警查緝），
    嗣被害人收受上開文宣資料後，再推由詐騙集團之成員致電
    被害人再假造晚會歡慶之現場氣氛，並向被害人訛稱：在晚
    會現場活動中，將被害人之貴賓卡卡號輸入電腦作抽獎活動
    時，抽中晚會獎項，可獲得港幣25萬元，並欲被害人先繳納
    12萬元之現金（如被害人表示不相信者，該集團成員即請被
    害人自行向該集團成員預先裝設之律師事務所、會計事務所
    及各慈善機構詢問）等語，致被害人陷於錯誤，如期匯入由
    該集團以登報收購方式，所取得之人頭帳戶（含提款卡），
    在確定被害人匯入款項後，再致電被害人請其自行打電話予
    香港贊助廠商（該集團虛設之香港賽馬協會）以利撥款，嗣
    再向被害人訛稱：需先加入賽馬協會，成為會員後方能領款
    ，而加入會員則需先繳交入會費等情，以此方式陸續詐騙如
    附表一所示之被害人，並致渠等先後陷於錯誤，復因先前已
    匯出之金錢尚未收回，心有未甘，陸續匯出款項至該集團成
    員所提供之帳戶（詳如附表一所載），嗣再推由前開綽號「
    西瓜」的男子，持收購之提款卡在全台各地提領贓款後，將
    之交付乙○○，再由乙○○將一定成數之贓款轉交該集團中
    部地區負責人「大雄」，而另一部份贓款則由乙○○負責發
    放該集團前去廈門之成員，返台後向其請領之薪資，之後再
    由乙○○將該集團中部地區之「營運」狀況（收入、支出情
    形），提供資料予劉育誠，由劉育誠負責以電腦製作統計報
    表，因被告丙○○所為涉犯刑法第216條、第210條之行使偽
    造私文書罪嫌，修正前刑法第 340條之常業詐欺罪嫌（起訴
    書原起訴被告丙○○係犯刑法第339條第1項之普通詐欺罪，
    然業經公訴檢察官於原審當庭變更為修正前刑法第 340條之
    常業詐欺罪；另乙○○、鍾志明、余坤禧、劉育誠、許雅雲
    、高玉昌、黃美麗等人，業經本院以95年度上訴字第2283號
    判處罪刑在案；黃清全則經原審以92年度訴字第1343號判處
    罪刑確定）。
二、按犯罪事實應依證據認定之，無證據不得認定犯罪事實；又
    不能證明被告犯罪者，應諭知無罪之判決，刑事訴訟法第15
    4條第2項、第301條第1項分別定有明文。又刑事訴訟法上所
    謂認定犯罪事實之證據，係指足以認定被告確有犯罪行為之
    積極證據而言，該項證據自須適合於被告犯罪事實之認定，
    始得採為斷罪資料；如未能發現相當證據，或證據不足以證
    明，自不能以推測或擬制之方法，以為裁判之基礎；而認定
    犯罪事實所憑之證據，雖不以直接證據為限，間接證據亦包
    括在內；然而無論直接或間接證據，其為訴訟上之證明，須
    於通常一般之人均不致有所懷疑，而得確信其為真實之程度
    者，始得據為有罪之認定，若其關於被告是否犯罪之證明未
    達此程度，而有合理性之懷疑存在時，致使無形成有罪之確
    信，依罪證有疑，利於被告之證據法則，即不得遽為不利被
    告之認定（最高法院29年上字第3105號、40年台上字第86號
    、76年台上字第4986號判例意旨參照）；次按「刑事訴訟法
    第 161條已於91年2月8日修正公布，並於92年9月1日施行，
    其第 1項規定：檢察官就被告犯罪事實，應負舉證責任，並
    指出證明之方法。因此，檢察官對於起訴之犯罪事實，應負
    提出證據及說服之實質舉證責任。倘其所提出之證據，不足
    為被告有罪之積極證明，或其指出證明之方法，無從說服法
    院以形成被告有罪之心證，基於無罪推定之原則，自應為被
    告無罪判決之諭知。公訴人認被告涉有上開犯嫌，係以：(一)
    被告之入出境查詢紀錄（證明被告前往大陸地區之次數甚多
    ，有事實足認被告前往大陸地區從事上述之詐騙工作）；(二)
    同案被告劉育誠於警詢、偵查中之自白及於其居處扣得之該
    犯罪集團員工薪資帳冊（證明本件查扣之帳戶資料，均為該
    集團員工自行提供之薪資帳戶，渠等領得之薪資，均由該集
    團成員不定時匯入上開帳戶之事實）；(三)附表一所示之被害
    人於警詢之指訴（證明渠等確因被告所參與之該集團，施用
    詐術，致陷於錯誤而先後交付金錢之事實；(四)扣案如附表二
    所示之證物（證明被告所屬之詐騙集團確以上開扣案證物詐
    騙  如附表一所示被害人）；(五)證人即彰化縣警察局員林分
    局三組偵查員邱義雄於偵查中之證詞（證明被告係將款項匯
    入其當初在劉育誠居處查扣之員工薪資帳冊中所載列之帳號
    ，被告為該帳戶之實際使用人，是有事實足認被告涉犯本件
    之詐欺罪嫌），為其論罪之依據。訊據被告固坦承其自91年
    間起，即曾先後至中國大陸地區，且其使用之台中軍功郵局
    帳號0000000號、戶名「賴秀真」帳戶，於91年12月5日、92
    年3 月11日，由乙○○各匯入5萬元、1萬元，於 92年3月31
    日、同年4月30日、同年5月23日，以無摺存款之方式各存入
    3萬元、 2萬2千元、10萬元至上開帳戶內，惟堅決否認有何
    上揭犯行，辯稱：伊並未從事撥打詐騙電話之工作，伊至大
    陸地區是從事食品原料工作，又伊曾由大陸地區透過地下匯
    兌匯款至伊姐賴秀真之帳戶，託伊姐幫忙繳納信用卡帳單等
    語。
三、經查：
  (一)被告於 91年10月至92年5月間，曾任職於上海松泰企業有限
    公司擔任業務部主任等情，業據其提出稅務登記證、企業法
    人營業執照、存摺明細、在職證明書、機動車駕駛執照附卷
    可證（見原審訴緝卷第30至32頁、本院上訴卷第113至118頁
    )，核與證人賴秀真於本院證稱：被告曾匯入6筆款項至伊的
    郵局帳戶，被告匯款的那段時間，他人在大陸地區做茶葉、
    食品的原料及加工，被告係於 91年9、10月間前往大陸地區
    ，當時係伊公司送貨的倪先生介紹過去的，被告月薪每月約
    6、7萬元，伊每個禮拜都會與被告聯繫，伊清楚被告在大陸
    地區的工作與生活情況等語相符（見本院上訴卷第89至90頁
    ）。
  (二)被告於91年6月18日出境至92年11月7日入境（此次出境時間
    係 92年8月31日，而起訴書所載詐騙集團成員乙○○等人係
    於92年10月8日經警查獲)，共有16次之入出境記錄，此有法
    務部入出境資訊連結作業表附卷可查（見本院上訴卷第58頁
    ），若以起訴書所載有關被告之犯罪時間計算（即泛稱91年
    2月間至93年1月間止），被告即有19次之入出境資料，然賴
    秀真之上開郵局帳戶匯款時間，分別係於 91年12月5日、92
    年3月11日，由乙○○各匯入5萬元、1萬元；於92年3月31日
    、同年4月30日、同年5月23日，另有不姓名者以無摺存款之
    方式各存入 3萬元、2萬2千元、10萬元；於92年9月9日，以
    署名陳淑萍者匯入 11萬2千元等情，有賴秀真上開郵局之存
    摺明細表、郵政國內匯款單及存款單附卷可憑（見本院上訴
    卷第50至54、55至57、66頁），依上開被告入出境頻繁之資
    料以觀，倘被告確有參與該詐欺集團之犯罪行為，則被告在
    該1年4月之期間內（如於起訴書所載之犯罪時間計算則長達
    2年），為何僅有該6筆之犯罪所得？此款項是否屬該詐欺集
    團因犯罪所得而給予其成員之報償，即有可疑。
  (三)證人乙○○於原審及本院審理時均證稱：經警所查扣該詐騙
    集團員工薪資帳冊所列載帳號匯入之款項資料（見原審訴字
    第762號卷(四)第71至110頁），係依據綽號「大雄」所交給伊
    的手抄及傳真資料，再以電腦整理好後，依照他的指示匯款
    ，他要伊不要問太多，照他的指示做就可以，其中有些大筆
    匯款是做地下匯兌，即在大陸地區收取人民幣，再由伊這裡
    匯出新台幣，伊在匯款時無法區分何筆款項係匯給員工的薪
    水，何筆款項係屬地下匯兌；伊不認識被告，伊至郵局匯款
    沒有使用過無摺存款之方式，賴秀真帳戶內該 3筆以無摺存
    款所存入之款項（即上開92年3月31日、同年4月30日、同年
    5月23日，所存入之3萬元、2萬2千元、10萬元），並非伊或
    伊委託別人所存入；在地下匯兌的情況，伊也會將「大雄」
    交給伊的資料做成報表，地下匯兌與員工薪資所做的報表都
    混在一起，因為伊不曉得「大雄」交給伊的錢是做地下匯兌
    或發放員工薪資所用，所以警方所查扣員工薪資帳冊所列載
    帳號內匯入之款項資料，有可能是做地下匯兌，也有可能是
    員工薪資，因為這兩者都混在一起等情（見原審訴字第 762
    卷(九)第108至112、本院上訴卷第87至89、本院更一審卷第10
    8頁)，審酌乙○○上開所證，經警所查扣該詐騙集團員工薪
    資帳冊所列載帳號匯入之款項資料，雖有被告匯入賴秀真上
    開郵局帳戶之匯款資料，但並無證據足以證明各該款項係屬
    詐欺集團所給予被告之薪資或報酬。雖證人乙○○於本院及
    原審曾證稱：比較大筆的匯款，約20萬元以上才是地下匯兌
    ，因為員工的薪資好像不會領到20萬元那麼多等語（見原審
    訴字第762號卷(九)第109頁反面、本院更一審卷第 108頁反面
    、第109頁)，然依證人乙○○於原審所證：伊在匯款時無法
    區分哪些是薪水，哪些是地下匯兌，伊沒有辦法把握何者係
    地下匯兌，何者是員工薪資等語（見原審訴字第 762號卷(九)
    第110頁反面、第111頁），足見證人乙○○上開所證：比較
    大筆的匯款，約20萬元以上，才是地下匯兌等語，應係其自
    行推測之詞，無從採為被告論罪之依據；況依乙○○上開所
    證（即賴秀真郵局帳戶內以無摺存款之方式所存入之該 3筆
    款項，與其無關），本案被告匯款至賴秀真郵局帳戶而與乙
    ○○所屬之詐騙集團有關者，則僅有於91年12月5日、92年3
    月11日，由乙○○各匯入5萬元、1萬元，及於92年9月9日，
    以署名「陳淑萍」者匯入之 11萬2千元該等部分，參核被告
    之入出境資料，在其長達1年4月（或2年)之時間內，為何僅
    有3筆之匯款，且若屬薪資之犯罪所得，為何3筆匯款時間相
    隔甚久，由此足見被告上開所辯，尚非無據。
  (四)公訴人雖以：(一)被告之入出境查詢紀錄、(二)同案被告劉育誠
    於警詢、偵查中之自白及於其居處扣得之該犯罪集團員工薪
    資帳冊  、(三)附表一所示之被害人於警詢之指訴、(四)扣案如
    附表二所示之證物、(五)證人即查獲本案之員警邱義雄於偵查
    中之證詞，為被告論罪之依據。但查，被告之入出境資料，
    僅能證明被告於該段期間確有進出大陸地區；而附表一所示
    被害人於警詢之指訴，及附表二所示經警查扣之資料，僅能
    證明乙○○所屬之詐騙集團，有以上開理由欄一所示之方式
    詐騙被害人，均不能用以證明被告亦屬該詐騙集團之成員；
    至同案被告劉育誠於警詢、偵查中之自白及於其居處扣得之
    該犯罪集團員工薪資帳冊，僅能證明被告有匯款至賴秀真之
    帳戶，但依上開所述，亦無法證明被告所匯之款項，即屬詐
    欺集團所給予之犯罪所得；另警員邱義雄上開所證，亦僅足
    證明警方如何查獲本案，及如何依所查扣之帳冊資料查獲被
    告亦有匯款至賴秀真之帳戶，亦與被告是否犯涉犯本案無關
    ，公訴人上開所舉之證據，尚不足以證明被告確涉有本件犯
    行。
  (五)本件依現存之證據既尚有上開可疑之處，並無法直接證明被
    告有參與本件犯行，而檢察官亦未再提出其他積極證據以供
    本院審酌，本件並無積極證據足以證明被告犯罪。
四、原審疏未審究上情，而為被告有罪之判決，即有未合，被告
    上訴意旨以此指摘原判決不當，為有理由，由本院將原判決
    撤銷改判，本案既無證據足以證明被告犯罪，自應其無罪之
    判決。
據上論結，應依刑事訴訟法第369條第1項前段、第364條、第301
條第1項前段，判決如主文。
本案經檢察官甲○○到庭執行職務。
中    華    民    國    97    年    11    月    20    日
            刑事第十庭    審判長法  官  林  照  明
                                法  官  林  欽  章
                                法  官  蔡  名  曜
以上正本證明與原本無異。
如不服本判決應於收受送達後10日內向本院提出上訴書狀，其未
敘述上訴之理由者，並得於提起上訴後10日內向本院補提理由書
（均須按他造當事人之人數附繕本）「切勿逕送上級法院」。
                                書記官  劉  恒  宏
中    華    民    國    97    年    11    月    26    日
 附表一
┌──┬───┬────┬────────┬────┬─────────┬────┐
│編號│被害人│匯款金額│匯入之金融機構帳│匯款日期│冒用之公司名稱或電│備    註│
│    │      │        │戶名稱          │（民國）│話                │        │
├──┼───┼────┼────────┼────┼─────────┼────┤
│1   │王崇義│12萬元  │徐坤進郵局帳戶帳│92年3月1│丹提珠寶公司愛心慈│匯款4次 │
│    │      │10萬元  │號00000000000000│2日     │善義賣晚會抽獎活動│總匯款金│
│    │      │30萬元  │秦寬榮郵局帳戶帳│92年3月 │、香港賽馬協會    │額122萬 │
│    │      │70萬元  │號00000000000000│13日    │                  │元      │
│    │      │        │                │92年3月 │                  │        │
│    │      │        │                │14日    │                  │        │
├──┼───┼────┼────────┼────┼─────────┼────┤
│2   │蔡亨雅│6萬元   │沈國傑郵局帳戶帳│92年5月1│香奈兒珠寶公司愛心│匯款1次 │
│    │      │        │號0000000000000 │4日     │慈善義賣晚會抽獎活│匯款金額│
│    │      │        │                │        │動                │6萬元   │
├──┼───┼────┼────────┼────┼─────────┼────┤
│3   │黃瑞德│12萬元  │郭耀文郵局帳戶帳│91年10月│亞瑟士鐘錶公司慈善│匯款6次 │
│    │      │10萬元  │號00000000000000│21日    │義賣義賣抽獎活動、│匯款金額│
│    │      │6萬2千5 │楊吉宗郵局帳戶帳│91年10月│國勳律師事務所及香│51萬8千6│
│    │      │百元    │號00000000000000│21日    │港賽馬協會        │百75元  │
│    │      │3萬9千3 │張志彥郵局帳戶帳│92年1月 │                  │        │
│    │      │百元    │號00000000000000│17日    │                  │        │
│    │      │13萬1千2│許錦堂郵局帳戶帳│92年1月 │                  │        │
│    │      │百50元  │號00000000000000│22日    │                  │        │
│    │      │6萬5千6 │                │92年1月 │                  │        │
│    │      │百25元  │                │23日    │                  │        │
│    │      │        │                │92年1月 │                  │        │
│    │      │        │                │24日    │                  │        │
├──┼───┼────┼────────┼────┼─────────┼────┤
│4   │黃家瑜│10萬元  │張美玲郵局帳戶帳│92年4月1│華納威秀國際精品公│匯款2次 │
│    │      │10萬元  │號00000000000000│7日     │司愛心抽獎活動、香│總匯款金│
│    │      │        │                │92年4月2│港賽馬協會        │額20萬元│
│    │      │        │                │4日     │                  │        │
├──┼───┼────┼────────┼────┼─────────┼────┤
│5   │黃鈴云│12萬元  │秦寬榮郵局帳戶帳│92年9月 │港商萬寶龍公司愛心│匯款2次 │
│    │      │10萬元  │00000000000000  │17日    │慈善義賣晚會、抽獎│總匯款金│
│    │      │        │                │92年9月 │活動、懷恩堂老人安│額22萬元│
│    │      │        │                │17日    │養中心、永松律師事│        │
│    │      │        │                │        │務所              │        │
├──┼───┼────┼────────┼────┼─────────┼────┤
│6   │蘇麗靜│4萬3000 │王士航郵局帳戶帳│92年8月 │東科生化科技有限公│匯款1次 │
│    │      │元      │號00000000000000│27日    │司抽獎活動、新東法│總匯款金│
│    │      │        │                │        │律事務所          │額4萬   │
│    │      │        │                │        │                  │3000元  │
├──┼───┼────┼────────┼────┼─────────┼────┤
│7   │葉欣欣│10萬元  │秦寬榮郵局帳戶帳│92年7月 │港商萬寶龍鐘錶公司│匯款1次 │
│    │      │        │號00000000000000│17日    │愛心慈善義賣晚會抽│總匯款金│
│    │      │        │                │        │獎活動            │額10萬元│
├──┼───┼────┼────────┼────┼─────────┼────┤
│8   │陳梅芬│43萬3千7│馬少田郵局帳戶帳│92年8月 │東科生化科技有限公│匯款2次 │
│    │      │百元    │號00000000000000│19 日   │司抽獎活動、新東法│總匯款金│
│    │      │        │                │92年8月 │律事務所          │額11萬3 │
│    │      │        │                │19日    │                  │千元    │
├──┼───┼────┼────────┼────┼─────────┼────┤
│9   │賴彥良│12萬    │黃世昌郵局帳戶帳│92年7月 │英商伯爵鐘錶公司抽│匯款1次 │
│    │      │        │號00000000000000│29日    │獎活動、香港賽馬協│總匯款金│
│    │      │        │                │        │會                │額12萬元│
├──┼───┼────┼────────┼────┼─────────┼────┤
│10  │廖光榮│5萬元   │黃道木郵局帳戶帳│92年7月 │華納威秀國際精品愛│匯款2次 │
│    │      │4萬3千元│號00000000000000│10日    │心抽獎活動、香港賽│總匯款金│
│    │      │        │                │92年7月 │馬協會            │額9萬3千│
│    │      │        │                │11日    │                  │元      │
├──┼───┼────┼────────┼────┼─────────┼────┤
│11  │沈清福│12萬元  │王德忠郵局帳戶帳│92年5月 │道亨國際貿易公司愛│匯款3次 │
│    │      │10萬元  │號00000000000000│28日    │心抽獎活動、仁德法│總匯款金│
│    │      │30萬元  │                │92年5月 │律事務所          │額52萬元│
│    │      │        │                │29 日   │                  │        │
│    │      │        │                │92年5月 │                  │        │
│    │      │        │                │29日    │                  │        │
├──┼───┼────┼────────┼────┼─────────┼────┤
│12  │李忠信│12萬元  │王德忠郵局帳戶帳│92年6月 │道亨國際貿易公司愛│匯款3次 │
│    │      │10萬元  │號00000000000000│19日    │心抽獎活動、香港賽│總匯款金│
│    │      │35萬元  │                │        │馬協會、仁德法律事│額57萬元│
│    │      │        │                │        │務所              │        │
├──┼───┼────┼────────┼────┼─────────┼────┤
│13  │林展輝│60萬元  │王德忠郵局帳戶帳│92年5月 │道亨國際貿易公司愛│匯款3次 │
│    │      │40萬元  │號00000000000000│20日    │心抽獎活動、香港賽│總匯款金│
│    │      │100 萬元│                │        │馬協會、仁德法律事│額200萬 │
│    │      │        │                │        │務所              │元      │
├──┼───┼────┼────────┼────┼─────────┼────┤
│14  │吳志勝│3萬元   │何坤亮郵局帳戶帳│92年6月6│萬寶龍精品公司愛心│匯款2次 │
│    │      │5萬元   │號00000000000000│日      │抽獎活動、香港賽馬│總匯款金│
│    │      │        │                │        │協會              │額8萬元 │
│    │      │        │                │        │                  │        │
├──┼───┼────┼────────┼────┼─────────┼────┤
│15  │林敬智│12萬元  │李瑞東郵局帳戶帳│92年5月 │華納威秀國際精品公│匯款1次 │
│    │      │        │號0000000000000 │28      │司愛心抽獎活動、香│總匯款金│
│    │      │        │                │        │港賽馬協會、仁濟老│額12萬元│
│    │      │        │                │        │人安養中心        │        │
├──┼───┼────┼────────┼────┼─────────┼────┤
│16  │林隆衫│2萬元   │李瑞東郵局帳戶帳│92年6月 │華納威秀國際精品公│匯款2次 │
│    │      │8萬元   │號0000000000000 │2日     │司愛心抽獎活動、香│總匯款金│
│    │      │        │                │        │港賽馬協會        │額10萬元│
├──┼───┼────┼────────┼────┼─────────┼────┤
│17  │魏宗棋│4萬元   │黃世昌郵局帳戶帳│92年7月 │伯爵鐘錶公司愛心抽│匯款3次 │
│    │      │8萬元   │號00000000000000│31日    │獎活動、香港賽馬協│總匯款金│
│    │      │10萬元  │張揚里郵局帳戶帳│92年8月4│會                │額22萬元│
│    │      │        │號00000000000000│日      │                  │        │
│    │      │        │                │92年8月 │                  │        │
│    │      │        │                │4日     │                  │        │
└──┴───┴────┴────────┴────┴─────────┴────┘
 附表二
┌──┬────────────┬───┬──────┬────────┐
│編號│    品           名     │單  位│  數   量   │    備   註     │
│    │                        │      │            │                │
├──┼────────────┼───┼──────┼────────┤
│ 1  │眾華法務諮詢顧問公司信封│ 箱   │     7      │黃美麗、高玉昌  │
├──┼────────────┼───┼──────┼────────┤
│ 2  │駿寶萊科技有限公司信封  │ 箱   │     7      │黃美麗、高玉昌  │
├──┼────────────┼───┼──────┼────────┤
│ 3  │揚昇律師事務所信封      │ 箱   │     2      │黃美麗、高玉昌  │
├──┼────────────┼───┼──────┼────────┤
│ 4  │美邦資訊生活館（美邦網路│ 箱   │     2      │黃美麗、高玉昌  │
│    │科技公司）會員卡        │      │            │                │
├──┼────────────┼───┼──────┼────────┤
│ 5  │駿寶萊科技有限公司禮券  │ 箱   │     2      │黃美麗、高玉昌  │
├──┼────────────┼───┼──────┼────────┤
│ 6  │駿寶萊科技公司產品型錄  │ 箱   │     1      │黃美麗、高玉昌  │
├──┼────────────┼───┼──────┼────────┤
│ 7  │格林威治鐘錶公司型錄    │ 箱   │     1      │黃美麗、高玉昌  │
├──┼────────────┼───┼──────┼────────┤
│ 8  │威登國際精品公司兌獎通知│ 箱   │     1      │黃美麗、高玉昌  │
│    │單（利達管理顧問公司溫三│      │            │                │
│    │    郎律師）            │      │            │                │
├──┼────────────┼───┼──────┼────────┤
│ 9  │駿寶萊科技有限公司兌獎通│ 箱   │     1      │黃美麗、高玉昌  │
│    │知單（眾華法務諮詢顧問公│      │            │                │
│    │      司律師劉日昌名片）│      │            │                │
├──┼────────────┼───┼──────┼────────┤
│ 10 │巨亨廣告行銷公司信封    │ 疊   │     1      │黃美麗、高玉昌  │
│    │（已填寫姓名）          │      │            │                │
├──┼────────────┼───┼──────┼────────┤
│ 11 │駿寶萊科技有限公司信封  │ 疊   │     1      │黃美麗、高玉昌  │
│    │（已填寫姓名）          │      │            │                │
├──┼────────────┼───┼──────┼────────┤
│ 12 │愛格納國際貿易公司信封  │ 疊   │     1      │黃美麗、高玉昌  │
│    │（已填寫姓名）          │      │            │                │
├──┼────────────┼───┼──────┼────────┤
│ 13 │東泓環保科技公司信封    │ 疊   │     1      │黃美麗、高玉昌  │
│    │（已填寫姓名）          │      │            │                │
├──┼────────────┼───┼──────┼────────┤
│ 14 │易達環境保護公司信封    │ 疊   │     1      │黃美麗、高玉昌  │
│    │（已填寫姓名）          │      │            │                │
├──┼────────────┼───┼──────┼────────┤
│ 15 │吉寶亞太生物科技公司信封│ 疊   │     1      │黃美麗、高玉昌  │
│    │（已填寫姓名）          │      │            │                │
├──┼────────────┼───┼──────┼────────┤
│ 16 │阿肯迪特數位科技公司信封│ 疊   │     1      │黃美麗、高玉昌  │
│    │（已填寫姓名）          │      │            │                │
├──┼────────────┼───┼──────┼────────┤
│ 17 │耐特威國際公司信封      │ 疊   │     1      │黃美麗、高玉昌  │
│    │（已填寫姓名）          │      │            │                │
├──┼────────────┼───┼──────┼────────┤
│ 18 │YUNG SHIN 永信集團卡    │ 疊   │     1      │黃美麗、高玉昌  │
│    │（金卡）                │      │            │                │
├──┼────────────┼───┼──────┼────────┤
│ 19 │鳳翔傳播事業公司信封    │ 疊   │     1      │黃美麗、高玉昌  │
│    │（已填寫姓名）          │      │            │                │
├──┼────────────┼───┼──────┼────────┤
│ 20 │臺灣三敏公司信封        │ 疊   │     1      │黃美麗、高玉昌  │
│    │（已填寫姓名）          │      │            │                │
├──┼────────────┼───┼──────┼────────┤
│ 21 │揚昇律師事務所公司信封  │ 疊   │     1      │黃美麗、高玉昌  │
│    │（已填寫姓名）          │      │            │                │
├──┼────────────┼───┼──────┼────────┤
│ 22 │辰陽線上服務公司信封    │ 疊   │     1      │黃美麗、高玉昌  │
│    │（已填寫姓名）          │      │            │                │
├──┼────────────┼───┼──────┼────────┤
│ 23 │一品商務國際徵信公司信封│ 疊   │     1      │黃美麗、高玉昌  │
│    │（已填寫姓名）          │      │            │                │
├──┼────────────┼───┼──────┼────────┤
│ 24 │Chyuan Cuo全國型錄      │ 疊   │     1      │黃美麗、高玉昌  │
├──┼────────────┼───┼──────┼────────┤
│ 25 │Chyuan Cuo全國信封      │ 疊   │     1      │黃美麗、高玉昌  │
├──┼────────────┼───┼──────┼────────┤
│ 26 │工作記事簿              │ 本   │     1      │黃美麗、高玉昌  │
├──┼────────────┼───┼──────┼────────┤
│ 27 │收件者名單              │ 疊   │     2      │黃美麗、高玉昌  │
│    │（大、小各一疊）        │      │            │                │
│    │                        │      │            │                │
├──┼────────────┼───┼──────┼────────┤
│ 28 │未寄出郵件              │ 袋   │     1      │鍾志明          │
│    │（安節法務諮詢顧問公司）│      │            │                │
├──┼────────────┼───┼──────┼────────┤
│ 29 │安節法務諮詢顧問公司    │ 封   │    158     │鍾志明          │
├──┼────────────┼───┼──────┼────────┤
│ 30 │香港萬寶龍鐘錶公司      │ 封   │     4      │鍾志明          │
│    │（兌獎單、禮券、VIP卡、 │      │            │                │
│    │  型錄）                │      │            │                │
├──┼────────────┼───┼──────┼────────┤
│ 31 │感謝狀                  │ 箱   │     2      │鍾志明          │
│    │（仁濟老人安養中心）    │      │            │                │
├──┼────────────┼───┼──────┼────────┤
│ 32 │感謝狀                  │ 封   │     22     │鍾志明          │
│    │（仁濟老人安養中心）    │      │            │                │
├──┼────────────┼───┼──────┼────────┤
│ 33 │郵票                    │ 袋   │     1      │鍾志明          │
├──┼────────────┼───┼──────┼────────┤
│ 34 │客戶資料                │ 袋   │     1      │鍾志明          │
├──┼────────────┼───┼──────┼────────┤
│ 35 │筆記本                  │ 本   │     2      │鍾志明          │
├──┼────────────┼───┼──────┼────────┤
│ 36 │兌獎單                  │ 箱   │     11     │鍾志明          │
│    │（臺灣聯想電腦科技、美商│      │            │                │
│    │  比佛利國際精品、鴻生堂│      │            │                │
│    │  鐘錶、英商伯爵鐘錶、富│      │            │                │
│    │  豪國際精品、亞太生活資│      │            │                │
│    │  訊館、卡登鐘錶等公司）│      │            │                │
├──┼────────────┼───┼──────┼────────┤
│ 37 │鴻生堂鐘錶公司兌獎單    │ 張   │     31     │鍾志明          │
├──┼────────────┼───┼──────┼────────┤
│ 38 │台灣聯想電腦科技公司兌獎│ 張   │    530     │鍾志明          │
│    │單                      │      │            │                │
├──┼────────────┼───┼──────┼────────┤
│ 39 │鴻生堂鐘錶公司信封      │ 封   │    130     │鍾志明          │
│    │（內有兌獎單、型錄、VIP │      │            │                │
│    │  卡、禮券2000）        │      │            │                │
├──┼────────────┼───┼──────┼────────┤
│ 40 │台灣聯想電腦科技公司信封│ 封   │     50     │鍾志明          │
│    │（內有通知單、型錄、VIP │      │            │                │
│    │  卡、禮券）            │      │            │                │
├──┼────────────┼───┼──────┼────────┤
│ 41 │英商伯爵鐘錶公司兌獎單  │ 張   │     30     │鍾志明          │
├──┼────────────┼───┼──────┼────────┤
│ 42 │富豪國際精品公司兌獎單  │ 張   │    300     │鍾志明          │
├──┼────────────┼───┼──────┼────────┤
│ 43 │卡登鐘錶公司兌獎單      │ 張   │    330     │鍾志明          │
├──┼────────────┼───┼──────┼────────┤
│ 44 │亞太生活公司兌獎單      │ 張   │    150     │鍾志明          │
├──┼────────────┼───┼──────┼────────┤
│ 45 │美商比佛利國際清公司兌獎│ 張   │    470     │鍾志明          │
│    │單                      │      │            │                │
├──┼────────────┼───┼──────┼────────┤
│ 46 │駿寶萊科技公司慈善晚會兌│ 張   │   1280     │黃美麗、高玉昌  │
│    │獎單                    │      │            │                │
├──┼────────────┼───┼──────┼────────┤
│ 47 │格林威治鐘錶公司兌獎單  │ 張   │    550     │黃美麗、高玉昌  │
├──┼────────────┼───┼──────┼────────┤
│ 48 │客戶信件                │ 封   │    280     │黃美麗、高玉昌  │
│    │（內有格林威治公司兌獎單│      │            │                │
│    │  ）                    │      │            │                │
├──┼────────────┼───┼──────┼────────┤
│ 49 │客戶信件                │ 封   │    180     │黃美麗、高玉昌  │
│    │（內有駿寶萊科技公司兌獎│      │            │                │
│    │  單）                  │      │            │                │
├──┼────────────┼───┼──────┼────────┤
│ 50 │格林威治鐘錶公司禮券    │ 張   │   3500     │黃美麗、高玉昌  │
├──┼────────────┼───┼──────┼────────┤
│ 51 │廣告單                  │ 箱   │     1      │鍾志明          │
├──┼────────────┼───┼──────┼────────┤
│ 52 │名片                    │ 箱   │     4      │鍾志明          │
├──┼────────────┼───┼──────┼────────┤
│ 53 │信封                    │ 箱   │     15     │鍾志明          │
├──┼────────────┼───┼──────┼────────┤
│ 54 │筆記本                  │ 本   │     2      │鍾志明          │
├──┼────────────┼───┼──────┼────────┤
│ 55 │通訊備忘錄              │ 本   │     2      │鍾志明          │
├──┼────────────┼───┼──────┼────────┤
│ 56 │印章                    │ 枚   │    28      │鍾志明          │
├──┼────────────┼───┼──────┼────────┤
│ 57 │寫有公司名稱資料卡片    │ 張   │     9      │乙○○          │
├──┼────────────┼───┼──────┼────────┤
│ 58 │記事本                  │ 本   │     2      │乙○○、曹芳瑄  │
├──┼────────────┼───┼──────┼────────┤
│ 59 │帳簿                    │ 本   │     1      │乙○○、曹芳瑄  │
├──┼────────────┼───┼──────┼────────┤
│ 60 │大陸員工薪水簿          │ 本   │     1      │乙○○、曹芳瑄  │
├──┼────────────┼───┼──────┼────────┤
│ 61 │電腦主機                │ 台   │     1      │乙○○、曹芳瑄  │
├──┼────────────┼───┼──────┼────────┤
│ 62 │磁碟片                  │ 片   │     8      │乙○○、曹芳瑄  │
├──┼────────────┼───┼──────┼────────┤
│ 63 │員工名冊                │ 張   │    35      │乙○○、曹芳瑄  │
├──┼────────────┼───┼──────┼────────┤
│ 64 │遠傳易付卡              │ 盒   │    11      │乙○○          │
├──┼────────────┼───┼──────┼────────┤
│ 65 │公司支出收入明細表      │ 張   │    14      │劉育誠          │
├──┼────────────┼───┼──────┼────────┤
│ 66 │金融機構存戶帳號表      │ 張   │    25      │劉育誠          │
├──┼────────────┼───┼──────┼────────┤
│ 67 │身分證影本              │ 疊   │     1      │余坤禧          │
├──┼────────────┼───┼──────┼────────┤
│ 68 │詐騙公司名冊            │ 張   │    16      │余坤禧          │
├──┼────────────┼───┼──────┼────────┤
│ 69 │詐騙公司名稱記事卡      │ 張   │    14      │余坤禧          │
├──┼────────────┼───┼──────┼────────┤
│ 70 │電話轉接對照表          │ 本   │     1      │余坤禧          │
├──┼────────────┼───┼──────┼────────┤
│ 71 │詐騙公司行號筆記本      │ 本   │     1      │余坤禧          │
├──┼────────────┼───┼──────┼────────┤
│ 72 │行動電話儲值清冊        │ 張   │    18      │余坤禧          │
├──┼────────────┼───┼──────┼────────┤
│ 73 │營利事業登記證影本      │ 張   │     3      │余坤禧          │
├──┼────────────┼───┼──────┼────────┤
│ 74 │行動電話易付卡門號      │ 張   │     7      │余坤禧          │
├──┼────────────┼───┼──────┼────────┤
│ 75 │眾華法務諮詢顧問公司信封│ 箱   │     1      │黃美麗、高玉昌  │
│    │袋                      │      │            │                │
├──┼────────────┼───┼──────┼────────┤
│ 76 │揚昇律師事務所信封      │ 箱   │     1      │黃美麗、高玉昌  │
├──┼────────────┼───┼──────┼────────┤
│ 77 │兌獎說明單              │ 箱   │     3      │黃美麗、高玉昌  │
├──┼────────────┼───┼──────┼────────┤
│ 78 │客戶信封袋              │ 箱   │     1      │黃美麗、高玉昌  │
├──┼────────────┼───┼──────┼────────┤
│ 79 │鐘錶說明書              │ 箱   │     1      │黃美麗、高玉昌  │
├──┼────────────┼───┼──────┼────────┤
│ 80 │品味生活信封            │ 箱   │     1      │黃美麗、高玉昌  │
├──┼────────────┼───┼──────┼────────┤
│ 81 │客戶信件                │ 箱   │     1      │黃美麗、高玉昌  │
├──┼────────────┼───┼──────┼────────┤
│ 82 │品味生活VIP卡           │ 箱   │     2      │黃美麗、高玉昌  │
├──┼────────────┼───┼──────┼────────┤
│ 83 │眾華法務諮詢顧問公司劉百│ 捆   │     1      │黃美麗、高玉昌  │
│    │昌名片                  │      │            │                │
├──┼────────────┼───┼──────┼────────┤
│ 84 │揚昇律師事務所林義仁名片│ 捆   │     1      │黃美麗、高玉昌  │
├──┼────────────┼───┼──────┼────────┤
│ 85 │格林威治鐘錶公司會員卡  │ 箱   │     1      │黃美麗、高玉昌  │
├──┼────────────┼───┼──────┼────────┤
│ 86 │駿寶萊科技公司保固維修卡│ 捆   │     1      │黃美麗、高玉昌  │
├──┼────────────┼───┼──────┼────────┤
│ 87 │客戶名條                │ 袋   │     1      │黃美麗、高玉昌  │
├──┼────────────┼───┼──────┼────────┤
│ 88 │格林威治鐘錶公司禮券    │ 捆   │     1      │黃美麗、高玉昌  │
├──┼────────────┼───┼──────┼────────┤
│ 89 │記錄簿                  │ 本   │     2      │黃美麗、高玉昌  │
├──┼────────────┼───┼──────┼────────┤
│ 90 │客戶住址、姓名傳真紙    │ 袋   │     1      │黃美麗、高玉昌  │
├──┼────────────┼───┼──────┼────────┤
│ 91 │磁片、光碟片            │ 袋   │     1      │黃美麗、高玉昌  │
└──┴────────────┴───┴──────┴────────┘


司法院資訊處製作；財團法人民間司法改革基金會備份。
